臺灣苗栗地方法院刑事判決
111年度訴字第150號
公  訴  人  臺灣苗栗地方檢察署檢察官
被      告  姚硬華




上列被告因違反毒品危害防制條例案件，經檢察官提起公訴（11
1年度毒偵字第128、283、331號），因被告於本院準備程序進行
中，就被訴事實為有罪之陳述，經合議庭裁定由受命法官獨任進
行簡式審判程序，判決如下：
    主  文
姚硬華犯如附表各編號所示之罪，各處如附表各編號「罪刑」欄
所示之刑。所處得易科罰金之刑部分，應執行有期徒刑肆月，如
易科罰金，以新臺幣壹仟元折算壹日。所處不得易科罰金之刑部
分，應執行有期徒刑拾月。
　　犯罪事實及理由
一、本件犯罪事實、證據及理由，除就犯罪事實部分，將犯罪事
    實欄一、第6至7列所載「以不明方式」，更正為「以將甲基
    安非他命、海洛因分別置於玻璃球上燒烤後，分別吸食所產
    生煙霧之方式」，並將同欄第12列所載「以針筒注射之方式
    」，更正為「以將海洛因置於玻璃球上燒烤後，吸食所產生
    煙霧之方式」，另就證據部分補充「被告姚硬華於本院審理
    中之自白」外，餘均引用檢察官起訴書之記載（如附件）。
二、按觀察、勒戒或強制戒治執行完畢釋放後，3年內再犯第10
    條之罪者，檢察官應依法追訴，毒品危害防制條例第23條第
    2項定有明文。查被告前因施用毒品案件，經法院裁定令入
    勒戒處所觀察、勒戒後，因無繼續施用毒品之傾向，於民國
    110年4月1日執行完畢釋放。又於上開觀察、勒戒執行完畢
    後3年內之110年11月間，因本案各該施用毒品案件，經臺灣
    苗栗地方檢察署檢察官以111年度毒偵字第128、283、331號
    向本院提起公訴等情，有臺灣高等法院被告前案紀錄表1份
    在卷可佐（見本院卷第11至36頁），揆諸前揭規定，被告本
    案各該施用毒品犯行既均屬於3年內再犯之情形，則檢察官
    依同條例第23條第2項規定予以追訴，自屬合法。
三、論罪科刑：
  ㈠核被告如附表編號一、三所為，均係犯毒品危害防制條例第1
    0條第2項之施用第二級毒品罪；如附表編號二、四所為，則
    均係犯毒品危害防制條例第10條第1項之施用第一級毒品罪
    。被告各次持有毒品之低度行為，均為其各次施用毒品之高
    度行為所吸收，不另論罪。又被告如附表所示之4次犯行間
    ，犯意各別，行為互殊，應予分論併罰。而就被告是否構成
    累犯之事實及其是否應加重其刑之事項，經本院檢視卷附資
    料後，認檢察官所為之舉證及說明尚有未足，爰將被告可能
    構成累犯之前科、素行資料，列為後述量刑時關於「犯罪行
    為人之品行」之審酌事項加以衡量（最高法院110年度台上
    大字第5660號裁定意旨參照），附此敘明。
  ㈡爰審酌被告前因施用毒品案件，經施以觀察勒戒及法院為科
    刑判決後，竟猶未思積極戒毒，仍再犯本案各次施用第一、
    二級毒品犯行，足見其自我控制能力低落，未能體悟施用毒
    品對自己、家人造成之傷害及社會之負擔，自屬可議；又單
    純施用毒品本質上雖屬戕害自身健康之行為，尚未直接危害
    他人，然亦可能對社會治安造成潛在性之威脅，仍應非難。
    復考量被告於108至109年間，曾因竊盜案件經法院判處徒刑
    後執行完畢，並於5年內故意再犯本案各該施用毒品犯行，
    此品行資料有前揭被告前案紀錄表1份在卷可按，尚難認其
    素行良好。惟念被告犯後於偵訊及審理中均坦承犯行，態度
    尚可，兼衡其於審理中自陳學歷為國中肄業，現從事粗工，
    家中尚有父母親需其扶養等語（見本院卷第95頁）之智識程
    度、家庭與生活狀況等一切情狀，分別量處如主文所示之刑
    ，並就所處得易科罰金之刑部分，均諭知易科罰金之折算標
    準。
　㈢末考量被告實施上揭犯行之時點密接，其犯罪動機一致且犯
    罪手法雷同，對法益侵害之加重效應尚非甚鉅，如以實質累
    加之方式定應執行刑，則處罰之刑度顯將超過其行為之不法
    內涵，而違反罪責原則。復參以被告所犯各罪之犯罪態樣、
    時間間隔、各罪依其犯罪情節所量定之刑及合併刑罰所生痛
    苦之加乘效果等情狀，就所處得易科罰金之刑及不得易科罰
    金之刑部分，分別定其應執行之刑如主文所示，並就所處得
    易科罰金之刑部分諭知易科罰金之折算標準，以資警惕。
四、沒收部分：
    按供犯罪所用之物，屬於犯罪行為人者，得沒收之。刑法第
    38條第2項定有明文。經查，未扣案之玻璃球吸食器1個，雖
    為被告所有，並為供其實施本案各次施用第一、二級毒品犯
    行所用之物，惟因該玻璃球並未扣案，現下落不明，且該玻
    璃球非違禁物，於日常生活中取得容易，欠缺犯罪預防之必
    要，而不具刑法上之重要性，爰不另予宣告沒收。　　
據上論斷，應依刑事訴訟法第273條之1第1項、第299條第1項前
段、第310條之2、第454條第2項，毒品危害防制條例第10條第1
項、第2項，刑法第11條前段、第41條第1項前段、第51條第5款
，判決如主文。
本案經檢察官簡泰宇提起公訴，檢察官黃智勇到庭執行職務
中　　華　　民　　國　　111 　年　　5 　　月　　31　　日
                  刑事第三庭    法  官  朱俊瑋 　　
以上正本證明與原本無異。
如不服本判決應於收受判決後20日內向本院提出上訴書狀，並應
敘述具體理由。其未敘述上訴理由者，應於上訴期間屆滿後20日
內向本院補提理由書( 均須按他造當事人之人數附繕本) 「切勿
逕送上級法院」。
  　　　　　　　                書記官　鄭雅雁　　　　　
中　　華　　民　　國　　111 　年　　5 　　月　　31　　日
附錄本案論罪科刑法條：
毒品危害防制條例第10條
施用第一級毒品者，處6月以上5年以下有期徒刑。
施用第二級毒品者，處3年以下有期徒刑。
【附表】
編號 犯罪事實 罪刑 一 附件犯罪事實一、㈠關於施用甲基安非他命部分。 姚硬華施用第二級毒品，處有期徒刑參月，如易科罰金，以新臺幣壹仟元折算壹日。  二 附件犯罪事實一、㈠關於施用海洛因部分。 姚硬華施用第一級毒品，處有期徒刑柒月。 三 附件犯罪事實一、㈡關於施用甲基安非他命部分。 姚硬華施用第二級毒品，處有期徒刑參月，如易科罰金，以新臺幣壹仟元折算壹日。  四 附件犯罪事實一、㈡關於施用海洛因部分。 姚硬華施用第一級毒品，處有期徒刑柒月。